【裁判字號】    95,上易,849
【裁判日期】    950615
【裁判案由】    贓物等
【裁判全文】
臺灣高等法院刑事判決                 95年度上易字第849號
上  訴  人  臺灣臺北地方法院檢察署檢察官
被      告  甲○○
上列上訴人因被告毀損案件，不服臺灣台北地方法院95年度易字
第413號，中華民國95年3月30日第一審判決（起訴案號：臺灣台
北地方法院檢察署檢察署95年度偵緝字第199、200、201號），
提起上訴，本院判決如下：
    主  文
原判決關於毀損部分及所定執行刑均撤銷。
甲○○損壞他人之落地玻璃門、窗簾、化妝台鏡面、浴室內燈泡
、天花板、衣櫥門，足以生損害於他人，處有期徒刑參月，如易
科罰金，以參百元折算壹日；又損壞他人之自用小客車之後擋風
玻璃、右前車門及後側近行李箱之板金，足以生損害於他人，處
有期徒刑貳月，如易科罰金，以參佰元折算壹日。應執行有期徒
刑肆月，如易科罰金，以參佰元折算壹日。
    事  實
一、甲○○於民國94年7 月間某日，因對其台北市中山區○○○
    路85巷39號2 樓之11租屋處之出租人乙○○不滿，竟基於毀
    損他人之物之犯意，當日以不詳工具（未扣案）接續損壞上
    址屋內乙○○所有之落地玻璃門、窗簾、化妝台鏡面、浴室
    內燈泡、天花板及衣櫥門等物（起訴書漏載窗簾、天花板及
    衣櫥門），足以生損害於乙○○；又於同年9月2日上午8 時
    50分許，在台北市萬華區○○○路○ 段22號前，因酒後心情
    不好，與友人發生衝突，一時氣憤，臨時起意持他人之木棍
    接續損壞丙○○所有，停放於該處路邊停車格內之車號9686
    -KD 號自用小客車之後擋風玻璃、右前車門及後側近行李箱
    之板金等處，亦足以生損害於丙○○。
二、案經乙○○、丙○○訴由台北市政府警察局萬華分局報告台
    灣台北地方法院檢察署檢察官偵查起訴。
    理  由
一、按刑事訴訟法第273條之1第項規定：除被告所犯為死刑、無
    期徒刑、最輕本刑為3 年以上有期徒刑之罪或高等法院管轄
    第一審案件者外，於前條第一項程序進行中，被告先就被訴
    事實為有罪之陳述時，審判長得告知被告簡式審判程序之旨
    ，並聽取當事人、代理人、辯護人及輔佐人之意見後，裁定
    進行簡式審判程序。本件被告於審判程序為認罪之答辯，經
    訊問被告及檢察官之意見，進行簡式審判程序，合先敘明。
二、上開犯罪事實，業據被告甲○○於本院審理中坦承不諱（見
    本院95年6月5日審判筆錄），核與告訴人丙○○、乙○○之
    指述相符（見94年度偵字第19169 號卷第13頁、95年度偵緝
    字第199 號卷第41頁），並有毀損現場採證照片21幀、查詢
    車輛認可資料附卷可稽（見95偵緝字第199 號卷第45至50頁
    、94年度偵字第19169 號卷第20至23頁、28頁），是依前述
    補強證據，足資擔保被告於本院審理時所為前開任意性自白
    具有相當程度之真實性，而得使本院確信被告前述自白與事
    實相符，揆諸刑事訴訟法第156條第1項「被告之自白，非出
    於強暴、脅迫、利誘、詐欺、違法羈押或其他不正之方法，
    且與事實相符者，得為證據」及第2 項「被告之自白，不得
    作為有罪判決之唯一證據，仍應調查其他必要之證據，以察
    其是否與事實相符」規定，本院自得採為論科之依據。從而
    ，本件事證明確，被告之犯行堪予認定，自應依法論科。
三、核被告所為，係犯刑法第354 條之毀損器物罪。被告基於個
    別之毀損犯意，分別損壞告訴人乙○○、丙○○所有如事實
    攔所示多樣物品之行為，應予分論併罰。
四、原審判決以被告事證明確，予以論罪科刑，固非無見。惟查
    被告前後二次毀損告訴人乙○○及丙○○所有如事實欄所示
    之多樣物品，係分別基於不同之毀損犯意而為，其兩次毀損
    行為之動機、目的與犯意形成過程均不相同，並非基於同一
    概括毀損犯意所為，復經被告於原審審判中陳明，應分論併
    罪。原審不察，逕認被告前後兩次毀損犯行，係基於同一概
    括犯意而為構成要件相同之罪，有裁判上一罪之連續犯關係
    ，其所為判決，顯有違誤。公訴人上訴指摘及此，認為原判
    決不當，為有理由，自應由本院將毀損部分及所定執行刑均
    撤銷改判。爰審酌被告因租屋問題與告訴人乙○○發生爭執
    ，不循合法途徑解決，竟以毀損方式為之，復因酒後心情不
    好，即以木棍破壞告訴人丙○○所有停放於路邊之車輛，致
    告訴人乙○○、丙○○受有財產上之損害，考量其犯後坦承
    犯行，態度良好等一切情狀，分別量處如主文所示之刑，並
    定其應執行之刑暨諭知易科罰金之折算標準，以資懲儆。另
    被告供本件毀損犯行所用之木棍1 支，並未扣案，復無證據
    證明係被告所有，不予宣告沒收，附此敘明。
據上論斷，應依刑事訴訟法第369條第1項前段、第364條、第273
條之1第1項、第299條第1項前段，刑法第354條、第51條第5款、
第41條第1項前段，罰金罰鍰提高標準條例第1條前段、第2 條，
判決如主文。
中    華    民    國    95    年    6    月     15    日
                  刑事第十一庭審判長法  官  張連財
                                    法  官  林明俊
                                    法  官  楊照男
以上正本證明與原本無異。
不得上訴。
                                    書記官  陳秋雄
中    華    民    國    95    年    6    月     15    日
附錄論罪法條:
中華民國刑法第354條
毀棄、損壞前二條以外之他人之物或致令不堪用，足以生損害於
公眾或他人者，處 2 年以下有期徒刑、拘役或 500 元以下罰金
。


司法院資訊處製作；財團法人民間司法改革基金會備份。
